臺灣高等法院刑事判決　　　　　　　100年度交上易字第373號
上　訴　人　臺灣臺北地方法院檢察署檢察官
被　　　告　周麟妃
上列上訴人因被告過失傷害案件，不服臺灣臺北地方法院100年
度審交易字第88號，中華民國100年10月27日第一審判決（起訴
案號：臺灣臺北地方法院檢察署100年度偵字第17851號），提起
上訴，本院判決如下：
    主  文
上訴駁回。
    事  實
一、周麟妃於民國100年4月1日下午3時50分許，駕駛車牌號碼ZD
    -1377號自用小客車，沿屏東縣車城鄉○○路，由南往北方
    向行駛，行經屏東縣車城鄉○○路42號前，本應注意車前狀
    況，並隨時注意採取必要之安全措施，以避免發生危險，而
    依當時天候睛、日間有自然光線、路面乾燥無缺陷、道路無
    障礙物、視距良好，並無不能注意之情形，竟疏未注意張美
    珠騎乘車牌號碼506-HJG號普通重型機車在其右前方直行，
    貿然前行，致其自用小客車車頭之右前側不慎撞擊張美珠騎
    乘之機車左後側，使張美珠當場人車倒地，因而受有右鎖骨
    骨折、右踝骨折、右側第3、4、5、6、7、9肋骨骨折、全處
    多身擦傷、左側第4、5肋骨骨折等傷害。嗣員警據報前往現
    場處理，周麟妃在有偵查權限之警察機關尚未發覺犯罪前，
    主動向到場之警員坦承為肇事人，自首並接受裁判。
二、案經張美珠訴請臺灣臺北地方法院檢察署檢察官偵查起訴。
    理  由
一、被告以外之人於審判外之陳述，雖不符刑事訴訟法第159條
    之1至第159條之4之規定，而經當事人於審判程序同意作為
    證據，法院審酌該言詞陳述或書面陳述作成時之情況，認為
    適當者，亦得為證據。當事人、代理人或辯護人於法院調查
    證據時，知有同法第159條第1項不得為證據之情形，而未於
    言詞辯論終結前聲明異議者，視為有前項之同意，此據同法
    第159條之5規定甚明。本件以下實體所認定之證據，如屬傳
    聞證據，因公訴人、被告均先後於本院準備程序中及審判期
    日表示無意見，且迄至言詞辯論終結前亦未再聲明異議，而
    本院審酌上開證據資料製作時之情況，尚無違法不當之瑕疵
    ，且為證明本件犯罪事實所必要，均應認為有證據能力。
二、上揭犯罪事實，業據被告周麟妃於原審法院審理時及本院審
    理時坦承不諱在卷，核與證人即告訴人張美珠於警詢、偵查
    中、原審法院審理時及本院審理時指、證述其如何騎乘上開
    機車行經上開地段時，因被告駕駛之上開自用小客車自後方
    撞及其所騎乘之機車左後側，致其人車倒地，並因而受有上
    揭傷害等情節大致相符，且有屏東縣政府警察局道路交通事
    故初步分析研判表、道路交通事故現場圖、道路交通事故調
    查報告表(一)及(二)、交通事故談話紀錄表、交通事故照片及告
    訴人受有上開傷害之衛生署恆春旅遊醫院100年4月3日、亞
    東紀念醫院100年6月16日診字第1000379114號診斷證明書各
    1 紙等附卷可佐（見偵查卷第7至12頁、第16至21頁及他字
    卷第7、8頁），是被告上揭自白，核與事實相符。本件事證
    明確，被告犯行，堪予認定。
三、核被告所為，係犯刑法第284條第1項前段之過失傷害罪。又
    被告於肇事後，在有偵查犯罪職權之公務員發覺其犯行前，
    即向前來處理車禍事宜之員警承認其為肇事者，自首並接受
    裁判等情，此據被告供述在卷，並有屏東縣政府警察局道路
    交通事故肇事人自首情形紀錄表附卷可參，依刑法第62條前
    段之規定減輕其刑。原審以被告上述犯行，事證明確，援引
    刑法第284條第1項前段、第62條、第41條第1項前段、刑法
    施行法第1條之1之規定，並審酌被告之生活狀況、智識程度
    、犯罪後態度，及造成被害人實際損害等一切情狀，量處拘
    役40日，並諭知易科罰金折算標準，經核認事用法並無違誤
    。檢察官依告訴人請求提起上訴，上訴意旨略以：被告於肇
    事後從未探望告訴人病情，未對告訴人道歉，迄今仍未對告
    訴人為任何賠償，更未與告訴人達成和解，原審僅量處拘役
    之刑度，要屬過輕云云；惟查被告肇事後坦承犯行，自首並
    接受裁判，案發後並即通報救護單位將告訴人送往醫院就醫
    ，且與告訴人達成初步和解，雙方簽立和解書，被告並已先
    行支付告訴人新台幣1萬元等情，除據告訴人供明在卷外，
    並有和解書影本乙份在卷可參（見偵查卷第41頁、42頁），
    嗣被告雖尚未與告訴人達成最後和解，惟此係因雙方未能就
    賠償金額達成協議所致，而非被告無賠償之意，尚難以此即
    認被告犯後態度不佳，且被告所犯係六月以下有期徒刑之罪
    ，原審因而審酌被告犯罪之情節、告訴人所受之傷害及犯罪
    後之態度等情狀，就其所犯上開之罪量處拘役40日，並諭知
    易科罰金之折算標準，其量刑尚難屬過輕。檢察官上訴意旨
    指摘原審對被告量刑過輕，難認有理由，應予駁回。
據上論斷，應依刑事訴訟法第368條，判決如主文。
本案經檢察官楊秀琴到庭執行職務。
中    華    民    國  100    年    12    月    28     日
            刑事第七庭    審判長法  官  溫耀源
                                法  官  王復生
                                法  官  張傳栗
以上正本證明與原本無異。
不得上訴。
                                書記官  林月蓉
中    華    民    國  100    年    12    月    28     日
附錄本案論罪科刑所犯法條全文
中華民國刑法第284條
因過失傷害人者，處 6 月以下有期徒刑、拘役或 5 百元以下罰
金，致重傷者，處 1 年以下有期徒刑、拘役或 5 百元以下罰金
。
從事業務之人，因業務上之過失傷害人者，處 1 年以下有期徒
刑、拘役或 1 千元以下罰金，致重傷者，處 3 年以下有期徒刑
、拘役或 2 千元以下罰金。